臺灣板橋地方法院刑事判決　　　　　　　99年度易字第2694號
公　訴　人　臺灣板橋地方法院檢察署檢察官
被　　　告　連瑞文
上列被告因竊盜案件，經檢察官提起公訴（99年度偵字第20893
號），本院判決如下：
    主  文
連瑞文竊盜，累犯，處有期徒刑捌月。又竊盜，累犯，處有期徒
刑捌月。又竊盜，累犯，處有期徒刑捌月。應執行有期徒刑壹年
拾月。
    事  實
一、連瑞文前於民國（下同）95年間，因竊盜案件，經臺灣苖栗
    地方法院判處有期徒刑1 年2 月，後經連瑞文撤回上訴而確
    定，再經減為有期徒刑7 月，自95年8 月28日起算執行，至
    96年7 月12日縮刑期滿執行完畢，竟仍不知悛悔，復基於意
    圖為自己不法所有之各別犯意，先後於98年8 月26日21時許
    、9 月10至17日間之某時許及11月7 日5 時15分許，各在新
    竹市東區○○○○街6 號對面、新竹縣湖口鄉○○路33號前
    及台中市豐原區○○○○街22號（按台中縣自99年12月25日
    起與台中市合併改制為直轄市台中市）前，分別竊得周光廷
    所有停放該處之5256-QD 號、黃阿慶所有停放該處之JU-549
    9 號及黃振福所有停放該處之0156-SJ 號自用小客車各乙輛
    ，供己代步之用，再各將之丟置在苗栗縣後龍鎮○○路田心
    巷、新竹縣湖口鄉○○○路及苗栗縣竹南鎮○○路上。嗣經
    警先後於98年8 月30日13時45分許、9 月23日14時許及99年
    2 月8 日20時10分許，分別在上開棄置現場查獲上開5256-Q
    D 號、JU-5449 號及0156-SJ 號自用小客車各乙輛，並在上
    開5256-QD 號、JU-5499 號自用小客車內採得經吸用過丟棄
    之煙蒂各乙支及在上開0156-SJ 號自用小客車內扣得經食用
    過之寶特瓶乙瓶，經採取上開煙蒂上及寶特瓶瓶口處殘留之
    唾液送請內政部警政署刑事訴訟法進行比對鑑定後，均與連
    瑞文之DNA-STR 型別相符，始查悉上情。
二、案經苗栗縣警察局竹南分局報請臺灣苗栗地方法院檢察署檢
    察官、新竹縣政府警察局竹北分局報請臺灣新竹地方法院檢
    察署檢察官及新竹市警察局第一分局報請臺灣新竹地方法院
    檢察署檢察官呈請臺灣高等法院檢察署核令移轉臺灣板橋地
    方法院檢察署檢察官偵查起訴。
    理  由
一、訊據被告固坦承曾駕駛過上開5256-QD 號及0156-SJ 號自用
    小客車等情，惟矢口否認上開全部犯行，辯稱：伊曾於98年
    間在其新竹市○○路住處，向賴淦愉借用上開5256-QD 號自
    用小客車，而駕駛上開5256-QD 號自用小客車在回苗栗後龍
    家路途中出車禍，並惟並未竊取上開5256-QD 號自用小客車
    ；伊另有購得乙台與上開0156-SJ 號自用小客車同型、同色
    之自用小客車，因被徐彬駕駛出車禍撞壞，而交由賴淦愉修
    理後，賴淦愉後再交還上開0156-SJ 號自用小客車予伊使用
    ，惟伊發現上開0156-SJ 號自用小客車太新，過幾天就還給
    賴淦愉；至於上開JU-5499 號自用小客車，伊則沒有印象云
    云。經查：
  (一)被害人周光廷、黃阿慶及黃振福3 人所有上開5256-QD 號、
    JU-5499 號及0156-SJ 號自用小客車先後於98年8 月26日21
    時許、9 月10至17日間之某時許及11月7 日5 時15分許，分
    別在新竹市東區○○○○街6 號對面、新竹縣湖口鄉○○路
    33號前及台中市豐原區○○○○街22號前遭竊，後經警先後
    於98年8 月30日13時45分許、9 月23日14時許及99年2 月8
    日20時10分許，分別在苗栗縣後龍鎮○○路田心巷、新竹縣
    湖口鄉○○○路及苗栗縣竹南鎮○○路上尋獲，發現上開52
    56-QD 號自用小客車之前右處被撞壞，左前門鎖及起動鎖亦
    被破壞，並經警分別在上開5256-QD 號、JU-5499 號自用小
    客車內採得經吸用過丟棄之煙蒂各乙支及在上開0156-SJ 號
    自用小客車內扣得經食用過之寶特瓶乙瓶，而採取上開煙蒂
    上及寶特瓶瓶口處殘留之唾液送請內政部警政署刑事訴訟法
    進行比對鑑定後，均與被告之DNA-STR 型別相符等情，業據
    被告於本院審理時所不否認在卷，核與被害人周光廷、黃阿
    慶及黃振福3 人此部分指訴之情節相符，復有新竹市警察局
    車輛協尋電腦輸入單、新竹縣政府警察局車輛尋電腦輸入單
    、失車唯讀案件基本資料、上開5256-QD 號、JU-5499 號、
    0156-SJ 號自用小客車之贓物認領保管單、失竊車輛尋獲照
    片計33紙及內政部警政署刑事警察局98年11月16日刑醫字第
    0980140888號鑑驗書、99年3 月18日刑醫字第0990021514號
    鑑驗書各乙份、99年3 月25日刑醫字第0990040163號鑑定書
    、99年3 月18日刑醫字第0990021514號鑑驗書各乙份，在卷
    可稽，足堪認定。
  (二)雖被告於本院審理時矢口否認有竊取上開5256-QD 號、JU-5
    499 號、0156-SJ 號自用小客車，供己代步之用，惟被告之
    戶籍地址係在「苗栗縣後龍鎮溪州里14鄰121 之4 號」乙址
    ，且被告當時另在「新竹市○○路」亦另有住處，並有往來
    上開2 址間之情形乙節，業據被告於本院準備程序中供承屬
    實，不僅核與上開5256-QD 號、JU-5499 號、0156-SJ 號自
    用小客車之失竊地點「新竹市東區○○○○街6 號對面、新
    竹縣湖口鄉○○路33號前及台中市豐原區○○○○街22號」
    及其後尋獲地點「苗栗縣後龍鎮○○路田心巷、新竹縣湖口
    鄉○○○路及苗栗縣竹南鎮○○路上」，均有屬同一或前後
    相鄰縣市之密切關係，且被告於上開5256-QD 號、JU-5499
    號、0156-SJ 號自用小客車之失竊時間，亦確未有在監、在
    押之情形，此亦有被告之臺灣高等法院被告前案紀錄表乙份
    （按被告先後於98年10月2 日、99年1 月27日、99年4 月9
    日入監執行、入所羈押，於98年10月13日易科罰金出監，現
    仍在新竹監獄執行中）可稽，而上開5256-QD 號、JU-5499
    號及0156-SJ 號自用小客車遭警尋獲後，分別在上開5256-Q
    D 號自用小客車之左前座右側手煞車拉桿下方處、JU-5499
    號自用小客車左前座右側縫處之及0156-SJ 號自用小客車之
    右前座腳踏板上，均係在上開5256-QD 號、JU-5499 號及01
    56-SJ 號自用小客車之駕駛座右側位置，亦核與被告於本院
    審理時供承其平常之生活習慣係用右手，其在車上亦會抽煙
    ，抽完煙蒂會丟在車上或丟出車外等語（見本院卷99年12月
    31日審判筆錄）相符，且被告於本院準備程序中亦供承其確
    曾駕駛過上開5256-QD 號及0156-SJ 號自用小客車乙節在卷
    ，則被告應曾先後坐過上開5256-QD 號、JU-5499 號及0156
    -SJ 號自用小客車之駕駛座（左前座）而駕駛之，是除上開
    5256-QD 號、0156-SJ 號二輛自用小客車外，被告亦應曾駕
    駛過上開JU -5499號自用小客車，而堪認定，被告辯稱其對
    上開JU -5499號自用小客車沒有印象云云，顯係事後卸責之
    詞，不足採信。
  (三)又被告所辯上開5256-QD 號及0156-SJ 號二輛自用小客車遭
    其及徐彬駕駛中出車輛後，被告及徐彬2 人不僅均未依一般
    正常程序報請警員到場處理，而未有任何相關之肇事報案紀
    錄在案，足認被告、徐彬2 人就上開5256-QD 號及0156-SJ
    號自用小客車之來源存有問題乙情，應知悉甚詳。另被告於
    警詢中雖供稱賴淦愉係於98年12月中旬，在苗栗市苗栗地檢
    對面巷口將上開0156-SJ 號自用小客車交給他，其於一週後
    亦在同址將上開0156-SJ 號自用小客車交還給賴淦愉云云，
    後經檢察官於偵查中提示賴淦愉其人已前於98年12月7 日死
    亡，並經戶籍登記在案，並提出賴淦愉之個人戶籍資料查詢
    結果及個人戶籍及相片影像資料查詢結果各乙紙為憑，被告
    始於偵查中改稱其可能記錯時間了，後於本院準備程序及審
    理時又改稱賴淦愉係於98年10月7 日前就把上開0156-SJ 號
    自用小客車交給他了，徐彬撞壞後其花了1 萬5 千元修理云
    云，惟不僅核與上開0156-SJ 號自用小客車係於「98年11月
    7 日5 時15分許」，在台中市豐原區○○○○街22號前乙節
    不符，亦核與證人徐彬於本院審理時亦證稱其係於「98年11
    月」間駕駛上開0156-SJ 號自用小客車在苗栗西湖撞壞矛盾
    ，並花7 萬元以內修理云云矛盾，則賴淦愉其人焉有於上開
    01 56-S J 號自用小客車失竊前之98年10月7 日前某日，即
    將上開0156-SJ 號自用小客車交給被告駕駛之可能，是被告
    此部分所辯及證人徐彬上開證述之詞云云，顯係被告事後卸
    責及迴護被告之詞，均不足為有利被告認定之依據，至為灼
    然。
  (四)至於賴淦愉其人已前於98年12月7 日死亡，其未曾就本案於
    偵查或審判中做過任何相關之陳述，而被告就賴淦愉修理、
    交還車輛所述之過程，亦存有上開矛盾之處，有如上述，則
    被告就此所為抗辯，自不足為有利被告認定之憑據，附此敘
    明。綜上所述，上開5256-QD 號、JU-5499 號、0156-SJ 號
    自用小客車應係被告先後於上開時地所竊得，供己代步使用
    後丟棄者，均堪認定。被告上開犯行均臻明確，應予依法論
    科。
二、核被告所為，係犯刑法第320 條第1 項之竊盜罪。被告就所
    犯上開3 罪間，其犯意各別，行為互異，應予分論併罰。又
    被告前於95年間，因竊盜案件，經臺灣苖栗地方法院判處有
    期徒刑1 年2 月，後經連瑞文撤回上訴而確定，再經減為有
    期徒刑7 月，自95年8 月28日起算執行，至96年7 月12日縮
    刑期滿執行完畢，此有被告之臺灣高等法院被告前案紀錄表
    乙份可佐，其復於5 年內故意再犯有期徒刑以上之上開3 罪
    ，均為累犯，應依刑法第47條第1 項之規定，均加重其刑。
    爰審酌被告本件犯罪之動機、目的、手段、所生危害及其犯
    罪後之態度等一切情狀，處如主文所示之刑，再定其應執行
    之刑，以資懲儆。
據上論斷，應依刑事訴訟法第299 條第1 項前段，刑法第320 條
第1 項、第47條第1 項、第51條第5 款，刑法施行法第1 條之1
第1 項、第2 項前段判決如主文。
本案經檢察官吳孟竹到庭執行職務。
中    華    民    國  100     年    1     月    28    日
                  刑事第六庭  法  官  林 晏 鵬
以上正本證明與原本無異
如不服本判決應於送達後10日內向本院提出上訴狀
                              書記官  陳 映 孜
中    華    民    國  100     年    1     月    28    日
附錄法條：刑法第320條
中華民國刑法第320條
（普通竊盜罪、竊佔罪）
意圖為自己或第三人不法之所有，而竊取他人之動產者，為竊盜
罪，處5  年以下有期徒刑、拘役或 5 百元以下罰金。
意圖為自己或第三人不法之利益，而竊佔他人之不動產者，依前
項之規定處斷。
前二項之未遂犯罰之。